# 不再支付的应付股利如何处理

提问人：青云花 时间：2022-08-16 22:11:18
陈老师您好，请教您关于不再支付的应付股利如何处理的问题
背景描述：集团甲公司下属非全资子公司A，甲集团持股67%，A的少数股东B公司持有33%的股份，由于种种原因，A对B的大额应付股利一直未予支付，A对甲集团股利正常支付，现B公司拟退出A公司，而A公司也不会再支付该笔应付股利款，B公司将以减资的形式收回部分款项（资金占用费）退出。
处理方案：让B公司签放弃分红权协议，A公司将应付股利款计入资本公积（还是原路冲回未分配利润更合适？）
如果把B持有的股份按“明股实债”来处理，可能会有法律障碍，同时站在集团财务角度，可能还会涉及前期差错更正，这种方案可能行不通
问题： 1 、放弃分红权这种处理是否合适？从法律和程序上是否合规？是否涉及A公司税务问题（负债应付股利不再支付）？
2 、从理性人角度B公司放弃分红权似乎也不合理，如果按照这种处理若后续被检查，会不会引起对整个事项的质疑
多谢

回答人：chenyiwei
“A的少数股东B公司持有33%的股份，由于种种原因，A对B的大额应付股利一直未予支付，A对甲集团股利正常支付”的具体原因是什么？是否存在明股实债、不按股权比例分红等特殊安排，而A公司仍按股权比例计提了对B的应付股利？如果是，则应作为前期差错更正处理。
还是建议先把其中的背景和背后逻辑搞清楚，再考虑如何处理。简单的放弃分红权可能并不合逻辑。

提问人：青云花 时间：2022-09-05 12:46:38
感谢陈老师的回复，不支付股利的原因由于历史久远难以梳理清楚了，一直延续处理下来的

回答人：chenyiwei
这个问题如果没有具体的背景信息，估计很难有确切的处理意见。

提问人：蜀山 penguin 时间：2022-10-05 15:59:28
请教陈版，A 公司原是香港上市公司，曾对外宣告发放股利，部分股利一直挂在账上无人认领，后来退市了，这部分应付股利一直挂在账上，根据香港的法规， 6 年内无人认领，公司可以没收归自己所有。
请问，
1 、关于这部分应付股利，公司A 是要转做资本公积吗？应该放所有者权益那一行呢？
2 、公司A退市之后，由公司B收购了公司A，公司A 被收购 3 年后把之前上市的应付股利转入资本公积，对于公司B 来说，应该怎么处理这部分资本公积的增加呢？ 直接把这部分资本公积转入投资收益或营业外收入-无需支付的应付款？
谢谢！

回答人：chenyiwei
1 、资本公积（其他变动）； 2 、B在合并报表层面也同样作为资本公积处理。